【裁判字號】    98,易,483
【裁判日期】    980604
【裁判案由】    竊盜
【裁判全文】
臺灣高雄地方法院刑事判決               98年度易字第483號
公  訴  人  臺灣高雄地方法院檢察署檢察官
被      告  甲○○
                    （另案
上列被告因竊盜案件，經檢察官提起公訴（98年度偵字第6616號）
，本院判決如下：
    主  文
甲○○犯刑法第三百二十一條第一項第一、二款之竊盜罪，累犯
，處有期徒刑捌月。
    事  實
一、甲○○前因搶奪案件，經臺灣高等法院高雄分院於民國（下
    同）95年8 月10日以95年上訴字第955 號判決判處有期徒刑
    1 年6 月確定；復因竊盜案件，經臺灣高雄地方法院於95年
    8 月2 日以95年易字第922 號判決判處有期徒刑10月確定，
    折抵羈押日數86日。於95年8 月25日入監執行，減刑後應執
    行有期徒刑1 年1 月，至96年7 月30日有期徒刑執行完畢。
    詎猶不知悔改，仍意圖為自己不法之所有之竊盜犯意，於98
    年2 月20日19時45分許，騎乘機車至位於高雄縣大寮鄉○○
    路184 號之丙○○住處，以自家之鑰匙強行轉開該處之大門
    門鎖而毀壞該門扇之方式，侵入該有人居住之住宅內，竊取
    丙○○所有、價值約新台幣（下同）2 萬元之大同牌液晶電
    視，得手後離開之際，為丙○○發現報警處理而獲上情。
二、案經高雄縣政府警察局林園分局報告臺灣高雄地方法院檢察
    署檢察官偵查起訴。
    理  由
一、按被告以外之人於審判外之陳述，雖不符刑事訴訟法第159
    條之1 至之4 等4 條之規定，而經當事人於審判程序同意作
    為證據，法院審酌該言詞陳述或書面陳述作成時之情況，認
    為適當者，亦得為證據；又當事人、代理人或辯護人於法院
    調查證據時，知有刑事訴訟法第159 條第1 項不得為證據之
    情形，而未於言詞辯論終結前聲明異議者，視為有前項之同
    意，同法第159 條之5 定有明文。本案下列所引用之供述及
    非供述證據，業經本院依法踐行調查證據程序，公訴人、被
    告均不爭執各該證據之證據能力，且迄本院言詞辯論終結前
    未就上開證據之證據能力聲明異議，又查無依法應排除其證
    據能力之情形，是後述所引用證據之證據能力均無疑義，依
    法自有證據能力，均得作為本案證據，先予敘明。
二、訊據被告對於上開事實，坦承不諱（見易字卷第20頁背面、
    第24頁），核與證人丙○○於本院審理時之證述相符，並有
    贓物認領保管單1 紙、照片6 張、高雄縣政府警察局林園分
    局扣押筆錄、扣押物品目錄表各1 份（見警卷第6 頁至第13
    頁）可稽，足認被告之自白與事實相符，事證明確，犯行堪
    以認定，應予依法論科。至公訴意旨雖認：被告係攜帶客觀
    上足以對人造成威脅之兇器，破壞大門門鎖後侵入該有人居
    住之住宅內云云。惟按犯罪事實應依證據認定之，無證據不
    得認定犯罪事實；又不能證明被告犯罪者，應諭知無罪之判
    決；刑事訴訟法第154 條第2 項、第301 條第1 項分別定有
    明文。又按刑事訴訟法上所謂認定犯罪事實之證據，係指足
    以認定被告確有犯罪行為之積極證據而言，如未能發現相當
    證據或證據不足以證明，自不能以推測或擬制之方法，以為
    裁判基礎，最高法院29年上字第3105號及40年台上字第86號
    分別著有判例可資參照。而認定不利於被告之事實，須依積
    極證據，茍積極證據不足為不利被告之認定時，即應為有利
    於被告之認定，更不必有何有利之證據；又認定犯罪事實所
    憑之證據，雖不以直接證據為限，間接證據亦包括在內，然
    而無論直接證據或間接證據，其為訴訟上之證明，須於通常
    一般之人均不致有所懷疑，而得確信其為真實之程度者，始
    得據為有罪之認定，倘其證明尚未達到此一程度，而有合理
    之懷疑存在而無從使事實審法院得有罪之確信時，即應由法
    院為諭知被告無罪之判決，最高法院亦分別著有30年上字第
    816 號及76年台上字第4986號判例可資參照。公訴意旨認被
    告有攜帶兇器而竊盜之行為，無非係以證人丙○○之證述及
    現場照片6 張等，為其主要論據。訊據被告堅詞否認有攜帶
    兇器為本件犯行，辯稱：係以自家之鑰匙強行轉開上開丙○
    ○住處之大門門鎖等語（見易字卷第24頁）。經查：依現場
    照片6 張所示，上開丙○○住處之門鎖，並無以堅硬物強加
    破壞之痕跡，僅係鑰匙孔有被強行轉開之痕跡，而無持何客
    觀上足以對人造成威脅之兇器加以破壞之痕跡。且證人丙○
    ○亦證稱：其住處之門鎖外觀上僅有「變得比較好開，本來
    是用家裏鑰匙才能開，現在是隨便壹支都可以開」及「鑰匙
    孔有點凹進去」之情形，且自伊發現被告至警察搜被告身體
    ，除有發現被告身上有竊取之該電視之遙控器外，並未發現
    被告身上有何堅硬類之物品等語明確（見易字卷第21頁至第
    22頁）。可見被告上開辯詞，尚非虛妄。此外，復查無其他
    證據足使本院形成被告有攜帶兇器此加重要件而為本件犯行
    之確信，揆諸上揭法條及判例意旨，自難遽認被告有刑法第
    321 條第1 項第3 款之「攜帶兇器而犯之」之加重要件行為
    。
三、按稱夜間者，為日出前，日沒後。經查，98年2 月20日在高
    雄地區之日沒時間為17時58分，有交通部中央氣象局98年日
    出日沒表1 紙可參（見偵卷第14頁），是被告於98年8 月20
    日日沒後之19時45分，侵入被害人丙○○之住宅行竊，自屬
    於夜間侵入住宅竊盜。又被告進入被害人丙○○之住處，係
    以自家之鑰匙強行轉開該處大門門鎖乙節，業據被告供承不
    諱（見易字卷第24頁），而被告強行轉開該處大門門鎖後，
    該門鎖即喪失門鎖之功能，任何壹支鑰匙均可開啟該門鎖之
    事實，亦據丙○○於本院審理時證述明確（見易字卷第21頁
    ），則該大門門鎖既失其防閑之功能，應認被告係毀壞該門
    扇而為竊盜。是核被告所為，核被告所為係犯刑法第321 條
    第1 項第1 款、第2 款之加重竊盜罪。又被告有如事實欄所
    述之前科，有台灣高等法院被告前案紀錄表在卷可查，是其
    前受有期徒刑執行完畢後，5 年內均故意再犯本件法定刑為
    有期徒刑以上刑之罪，為累犯，應依刑法第47條第1 項規定
    加重其刑。爰審酌被告不思以己力正當謀生，反圖不勞而獲
    ，任意竊取他人財物，行為誠有不該，惟考量被告所竊財物
    ，價值非鉅，又於甫得手之際，即因被害人發現而未及處分
    贓物，且被告遭被害人喝止後，並無反抗，而靜待警方派員
    到場處理，及被害人於本院審理時已當庭表示不願再追究被
    告責任，被告上開犯行所生之實質損害尚屬輕微，再犯後坦
    承犯行，並表示此後願意痛改前非，尚有悔意等一切情狀，
    量處如主文所示之刑。又被告用以開啟被害人住處之鑰匙，
    未據扣案，且係被告自家之鑰匙而偶供犯罪之用，業據被告
    陳述在卷可憑，應無沒收之必要，併為說明。
據上論斷，應依刑事訴訟法第299 條第1 項前段、刑法第321 條
第1 項第1款、第2款、第47條第1項，判決如主文。
本案經檢察官乙○○到庭執行職務。
中    華    民    國    98    年    6     月    4     日
                  刑事第二庭    審判長法  官  林水城
                                      法  官  李昆南
                                      法  官  施盈志
以上正本證明與原本無異。
如不服本判決應於收受送達後10日內向本院提出上訴書狀，並應
敘述具體理由；如未敘述上訴理由者，應於上訴期間屆滿後20日
內向本院補提理由書（均須按他造當事人之人數附繕本）「切勿
逕送上級法院」。
中    華    民    國    98    年    6     月    4     日
                                      書記官  林雅婷


司法院資訊處製作；財團法人民間司法改革基金會備份。
